臺灣桃園地方法院刑事判決
111年度審訴字第1224號
公  訴  人  臺灣桃園地方檢察署檢察官
被      告  鍾旻娟



上列被告因違反毒品危害防制條例案件，經檢察官提起公訴（11
1 年度毒偵字第4211號），被告於本院準備程序進行中，就被訴
事實為有罪之陳述，經本院告知簡式審判程序意旨，並聽取當事
人意見後，本院合議庭裁定由受命法官獨任依簡式審判程序審理
，判決如下：
    主  文
鍾旻娟施用第一級毒品，累犯，處有期徒刑柒月。
扣案如附表一所示之物，均沒收銷燬之。
    事實及理由
一、犯罪事實：
    本案犯罪事實，除將起訴書犯罪事實欄一、第4至6行所載「
    因違反毒品危害防制條例案件，經臺灣高等法院以109年上
    訴字第1991號判決判處有期徒刑2月確定，於110年4月19日
    易科罰金執行完畢」，補充為「因持有、施用毒品案件，經
    本院以108年度訴字第1121號判處有期徒刑7月、2月，上訴
    後，經臺灣高等法院以109年上訴字第1991號撤銷原判決持
    有毒品部分，改判處有期徒刑7月，再上訴後，經最高法院
    以110年度台上字第2878號駁回上訴確定，上開有期徒刑2月
    部分，於110年4月19日易科罰金執行完畢」外，餘均引用檢
    察官起訴書之記載（如附件）。
二、證據名稱：
  ㈠被告鍾旻娟於警詢、偵訊及本院審理時之自白。
  ㈡勘察採證同意書、臺中市政府警察局刑事警察大隊委託鑑驗
    尿液代號與真實姓名對照表、欣生生物科技股份有限公司濫
    用藥物尿液檢驗報告、臺中市政府警察局刑事警察大隊搜索
    扣押筆錄暨扣押物品目錄表、衛生福利部草屯療養院鑑驗書
    。
  ㈢扣案如附表一至三所示之物。
  ㈣臺灣高等法院被告前案紀錄表。
三、論罪科刑：
  ㈠核被告所為，係犯毒品危害防制條例第10條第1 項之施用第
    一級毒品罪，及同條例第10條第2 項之施用第二級毒品罪。
    其因施用而持有第一級毒品海洛因、第二級毒品甲基安非他
    命之低度行為，應分別為施用之高度行為所吸收，均不另論
    罪。
  ㈡被告上開所為係一行為觸犯二罪名，為想像競合犯，應依刑
    法第55條規定，從一重之施用第一級毒品罪處斷。
  ㈢依照司法院釋字第775 號解釋意旨及刑事訴訟法第161 條第1
     項規定可知，檢察官就前階段被告構成「累犯事實」負擔
    主張及舉證責任，並就後階段被告依累犯規定「加重其刑事
    項」負擔主張及說明責任（最高法院110 年度台上大字第56
    60號裁定意旨參照）。本件檢察官就被告有附件起訴書犯罪
    事實欄一、所載之累犯事實，業已提出被告之前案紀錄表在
    案（參起訴書之記載及111 年度毒偵字第4211號卷第139 至
    181 頁），且為被告所坦白承認（參本院審訴字卷民國111 
    年11月23日簡式審判筆錄第2 頁），應認足以證明被告累犯
    之事實。又檢察官於審理時主張被告一再涉犯刑事案件，請
    本院依累犯之規定加重其刑。而被告前因持有、施用毒品案
    件，經本院以108年度訴字第1121號判處有期徒刑7月、2月
    ，上訴後，經臺灣高等法院以109年上訴字第1991號撤銷原
    判決持有毒品部分，改判處有期徒刑7月，再上訴後，經最
    高法院以110年度台上字第2878號駁回上訴確定，上開有期
    徒刑2月部分，於110年4月19日易科罰金執行完畢等情，有
    臺灣高等法院被告前案紀錄表在卷可參（見本院審訴字卷第
    13至40頁) 。本院審酌其受有期徒刑執行完畢後，5 年以內
    故意再犯本案有期徒刑以上之罪，為累犯。且係一再犯同罪
    質之罪，足見其惡性及對刑罰反應力薄弱，應依刑法第47條
    第1 項規定，加重其最低本刑（司法院大法官會議釋字第77
    5 號解釋意旨參照）。
　㈣按毒品危害防制條例第17條第1 項規定所稱「供出毒品來源
    ，因而查獲其他正犯或共犯者」，係指犯罪行為人供出毒品
    來源之對向性正犯，或與其具有共同正犯、共犯（教唆犯、
    幫助犯）關係之毒品由來之人的相關資料，諸如其前手或共
    同正犯、共犯之姓名、年齡、住居所或其他足資辨別之特徵
    等項，使調查或偵查犯罪之公務員得據以對之發動調查或偵
    查程序，並因此而確實查獲其人、其犯行者，即足該當（最
    高法院100 年臺非字第356 號判決意旨參照）。經查：被告
    於本案犯行雖供述：伊所施用之毒品，係向「阿強」購買，
    並提供「阿強」之通訊軟體facetime帳號以供查緝（參111
    年度毒偵字第4211號卷第37至39頁），然經本院函詢臺灣桃
    園地方檢察署本件是否因被告供出毒品上游而查獲乙節，該
    署函覆稱本件並未因被告之供述而查獲上游（參本院審訴字
    卷第67頁），是本案並無因被告之供述而查獲其他正犯或共
    犯，自無依毒品危害防制條例第17條第1 項規定予以減刑之
    情，附此敘明。
  ㈤爰審酌被告前已因施用毒品案件經戒癮處分，本應徹底戒絕
    毒癮，詎其竟未能自新，仍一再施用足以導致人體機能發生
    依賴性、成癮性及抗藥性等障礙之毒品，戕害自身健康，漠
    視法令禁制，實屬不該。惟念及其犯罪後坦承犯行，態度尚
    可，兼衡其犯罪之動機、目的、手段、素行等一切情狀，量
    處如主文所示之刑。
四、沒收部分：
　㈠扣案如附表一所示之毒品，均係供被告本案施用所查獲，不
    問屬於被告與否，應依毒品危害防制條例第18條第1 項前段
    規定，宣告沒收銷燬之。另包裝前揭毒品之包裝袋，因與其
    內之毒品，難以析離，且無析離之實益與必要，應一併沒收
    銷燬之；至毒品送鑑耗損之部分，既已滅失，自無庸宣告沒
    收銷燬，併此敘明。
　㈡又本案查獲時固扣得如附表二所示之物，此有臺中市政府警
    察局刑事警察大隊搜索扣押筆錄暨扣押物品目錄表在卷可參
    （見111年度毒偵字第4211號卷第55頁至第63頁）。然各該
    物因被告涉嫌販賣第一級毒品犯行，另經臺灣桃園地方檢察
    署檢察官以111年度偵字第17646號、111年度偵字第31593號
    起訴書向本院聲請宣告沒收，有該起訴書電子檔下載列印可
    參，爰不予宣告沒收。
　㈢扣案如附表三所示之物，被告業已拋棄該等物品之所有權（
    見111年度毒偵字第4211號卷第199頁），則上開物品已非被
    告所有，又非違禁物，自不得宣告沒收，應由執行單位依法
    處理。公訴意旨認該等物品為被告所有且為施用毒品，應依
    刑法第38條第2項前段宣告沒收，容有誤會，附此敘明。
　㈣至其餘扣案物，經核與本案無關，爰均不予宣告沒收，末此
    敘明。
五、應適用之法條：
　　刑事訴訟法第273 條之1 第1 項、第299 條第1 項前段、第
    310 條之2 、第454 條第2 項，毒品危害防制條例第10條第
    1 項、第2 項、第18條第1 項前段，刑法第11條、第55條、
    第47條第1 項。
六、如不服本判決應於收受判決後20日內向本院提出上訴書狀，
    並應敘述具體理由。其未敘述上訴理由者，應於上訴期間屆
    滿後20日內向本院補提理由書（均須按他造當事人之人數附
    繕本）「切勿逕送上級法院」。
本案經檢察官劉仲慧到庭執行職務。
中　　華　　民　　國　　111 　年　　12　　月　　19　　日
                    刑事審查庭    法　官　呂曾達
以上正本證明與原本無異。
如不服本判決應於收受判決後20日內向本院提出上訴書狀，並應
敘述具體理由。其未敘述上訴理由者，應於上訴期間屆滿後20日
內向本院補提理由書(均須按他造當事人之人數附繕本)「切勿逕
送上級法院」。 
    　　　　　　　　　　　　　　　書記官　楊淨雲
中　　華　　民　　國　　111 　年　　12　　月　　20　　日
附錄本案論罪科刑依據之法條：
毒品危害防制條例第10條
施用第一級毒品者，處6 月以上5 年以下有期徒刑。
施用第二級毒品者，處3 年以下有期徒刑。
附表一：
應沒收銷燬之物：   編號        扣押物品           備            註  1 第二級毒品甲基安非他命2包（含包裝袋2只） ㈠、白色粉末1 包，檢出第二級毒品甲基安非他命成分，淨重2.3355公克（取樣0.8729公克鑑定用罄     ，驗餘淨重1.4626公克）。 ㈡、晶體1 包，檢出第二級毒品甲基安非他命成分，淨重1.1553公克（取樣0.0701公克鑑定用罄，驗     餘淨重1.0852公克）。　  ㈢、有衛生福利部草屯療養院鑑驗書在卷可稽（見111 年度毒偵字第4211號卷第17至19頁）。 
附表二：
不予沒收銷燬之物：    編號 扣押物品 數量           備            註  1 第一級毒品海洛因 11包  
附表三：
不予沒收之物：    編號 扣押物品 數量 備註  1 電子磅秤 1臺 被告業已拋棄所有權，已非被告所有，又非屬違禁物，自不得宣告沒收。  2 注射針筒 1支  
附件：
臺灣桃園地方檢察署檢察官起訴書
                                   111年度毒偵字第4211號
　　被　　　告　鍾旻娟　女　37歲（民國00年00月0日生）
　　　　　　　　　　　　住○○市○○區○○街00巷00號
　　　　　　　　　　　 （現在法務部○○○○○○○○○執  行中）
　　　　　　　　　　　　國民身分證統一編號：Z000000000號
上列被告因違反毒品危害防制條例案件，業經偵查終結，認應提
起公訴，茲敘述犯罪事實及證據並所犯法條如下：
　　　　犯罪事實
一、鍾旻娟前因施用毒品案件，經送觀察、勒戒後，認為無繼續
    施用毒品之傾向，於民國110年4月13日執行完畢，並經本署
    檢察官於110年4月13日以109年度毒偵字第2642號、109年度
    毒偵字第7805號為不起訴處分確定。另因違反毒品危害防制
    條例案件，經臺灣高等法院以109年上訴字第1991號判決判
    處有期徒刑2月確定，於110年4月19日易科罰金執行完畢。
    詎仍不知悔改，於上開觀察、勒戒執行完畢釋放後3年內，
    復基於施用第一、二級毒品之犯意，於111年4月27日21時許
    ，在桃園市楊梅區梅獅路2段某友人住處，以將海洛因及甲
    基安非他命混合摻入玻璃球內燒烤之方式，同時施用第一級
    毒品海洛因及第二級毒品甲基安非他命。嗣於111年4月28日
    2時40分許，因另案通緝而為警在臺中市○○區○○街00號黎明
    自助洗車場緝獲，並在其所搭乘之車牌號碼000-0000號自用
    小客車內，當場扣得其所有之第一級毒品海洛因共11包（其
    中8包淨重17.9249公克、純質淨重10.1276公克、2包淨重0.
    1492公克、純質淨重0.0806公克、1包淨重0.2901公克、純
    質淨重0.21公克，所涉販賣第一級毒品犯行，另經本署以11
    1年度偵字第17646號、111年度偵字第31593號提起公訴）、
    甲基安非他命2包（其中1包淨重2.3355公克，純度〈1%、1包
    淨重1.1553公克，純質淨重0.9323公克）、電子磅秤1臺及
    注射針筒1支，經警採其尿後送驗，結果呈嗎啡及甲基安非
    他命陽性反應，始悉上情。
二、案經臺中市政府警察局刑事警察大隊報告偵辦。
　　　　證據並所犯法條
一、上揭犯罪事實，業據被告鍾旻娟於警詢及偵訊中坦承不諱，
    且被告經警採集尿液送檢驗，結果呈嗎啡及甲基安非他命陽
    性反應，有勘察採證同意書、臺中市政府警察局刑事警察大
    隊委託鑑驗尿液代號與真實姓名對照表、欣生生物科技股份
    有限公司濫用藥物尿液檢驗報告（原樣編號：O00000000）
    、臺中市政府警察局刑事警察大隊搜索扣押筆錄、扣押物品
    目錄表各1份附卷及上開物品扣案可資佐證，而扣案毒品經
    送檢驗，亦呈海洛因及甲基安非他命陽性反應，有該衛生福
    利部草屯療養院鑑驗書2份在卷可憑，被告犯嫌堪以認定。
    又被告前因施用毒品案件，經依臺灣桃園地方法院裁定送觀
    察、勒戒、已因無繼續施用傾向獲釋，有刑案資料查註紀錄
    表、矯正簡表在卷為憑，足見其於觀察、勒戒執行完畢釋放
    後3年內再犯本件施用毒品，自應依法訴追。
二、核被告所為，係犯毒品危害防制條例第10條第1項、第2項之
    施用第一級毒品及施用第二級毒品罪嫌。而被告係將海洛因
    及甲基安非他命混合施用，係以一施用毒品行為同時觸犯前
    開2罪名，為異種想像競合犯，請依刑法第55條規定，從一
    重之毒品危害防制條例第10條第1項處斷。又查被告前有如
    犯罪事實欄所載之論罪科刑及執行情形，有本署刑案資料查
    註紀錄表1份附卷可憑，其於徒刑執行完畢5年內，故意再犯
    本件有期徒刑以上之罪，為累犯，請參照司法院釋字第775
    號解釋意旨及刑法第47條之規定，審酌依累犯之規定加重其
    刑。至扣案之被告所有之甲基安非他命2包（其中1包淨重2.
    3355公克，純度〈1%、1包淨重1.1553公克，純質淨重0.9323
    公克），係違禁物，請依毒品危害防制條例第18條第1項前
    段規定宣告沒收銷燬之。另扣案之電子磅秤1臺及注射針筒1
    支為被告所有且為施用毒品，請依刑法第38條第2項前段宣
    告沒收。
三、依刑事訴訟法第251條第1項提起公訴。
  　此　致
臺灣桃園地方法院
中　　華　　民　　國　 111　　年　　8 　　月　　24　　日
                              檢  察  官  李  亞  蓓
本件證明與原本無異　
中　　華　　民　　國　 111　　年　  8   　月    30  　日
                              書  記  官  鄭      和 
所犯法條
毒品危害防制條例第10條
施用第一級毒品者，處 6 月以上 5 年以下有期徒刑。
施用第二級毒品者，處 3 年以下有期徒刑。